【裁判字號】    92,聲,11
【裁判日期】    920207
【裁判案由】    聲請回復原狀
【裁判全文】
臺灣士林地方法院刑事裁定                            九十二年度聲字第一一號
    聲  請  人  甲○○
    即  上訴人
右列上訴人因違反毒品危害防制條例案件，不服本院中華民國九十一年八月二十九日
第一審判決（九十一年度簡字第二六八號），於逾上訴期間後聲請回復原狀暨停止原
判決之執行及上訴，本院裁定如左：
    主  文
回復原狀、停止執行之聲請及上訴均駁回。
    理  由
一、本件聲請回復原狀、停止執行及上訴意旨如附件聲請回復原狀暨上訴狀所載。
二、按當事人須非因過失，遲誤上訴之期間者，始有聲請回復原狀之可言，此觀諸刑
    事訴訟法第六十七條第一項規定自明；又送達於應受送達人之住居所、事務所或
    營業所，不獲會晤應受送達人，亦無受領文書之同居人或受僱人時，得將文書寄
    存送達地之自治或警察機關，並作送達通知書，黏貼於應受送達人住居所、事務
    所或營業所門首，以為送達，為民事訴訟法第一百三十八條所明定，此項規定，
    依刑事訴訟法第六十二條規定，於刑事訴訟準用之。故當送達人依此方式為送達
    判決書正本時，即已生送達之效力，上訴期間，亦自該送達日之翌日起算，至於
    應受送達人實際有無至警察機關領取判決，及至警察機關領得判決之時日為何，
    並非所問，最高法院八十七年度台上字第三三一０號判決可資參照。
三、本件上訴人以未曾接獲判決，致使上訴人不知本案業已判決因而遲誤上訴期間為
    由，聲請回復原狀、停止原判決之執行及提起上訴。經查：本件上訴人違反毒品
    危害防制條例案件，原審係於民國九十一年八月二十九日判決，書記官先向其變
    更前舊住所「臺北市○○區○○路七巷三號二樓」為送達，經郵務機關投遞現住
    戶稱此人已搬遷退回本院後，本院書記官即於九十一年十月十四日依戶役政連結
    作業系統查得被告之新住所地址為「臺北縣汐止市○○○路一六六號四樓」，而
    再將原判決依被告之新住所為送達，郵政機關中華郵政股份有限公司基隆郵局第
    三十九支局 (汐止郵局)郵務稽查吳振輝並於九十一年十月十七日因於該址未獲
    會晤本人亦無受領文書之同居人或受僱人，而將該判決寄存於臺北縣警察局汐止
    分局社后派出所，並黏貼送達通知書於上訴人住所所在之門首 (門前之信箱)，
    有本院依職權調閱之本院九十一年度簡字第二六八號全卷所附送達回證、中華郵
    政股份有限公司基隆郵局九十二年一月二十七日基郵字第０九二０二０００三一
    號函、法務部戶役政連結作業系統列印資料在卷可憑，而上訴人本件聲請回復原
    狀暨上訴意旨亦自承係於九十一年八月初就隨同父母搬離內湖原住處，遷至前開
    汐止市新住所地址處居住，是前開汐止市地址應為上訴人之應受送達之住所無訛
    。則本案之判決正本按上訴人之住所送達時，因未獲會晤上訴人本人，亦無受領
    文書之同居人或受僱人，送達人乃依上開規定，於九十一年十月十七日將應送達
    之文書（判決正本）寄存於送達地之警察機關臺北縣警察局汐止分局社后派出所
    ，並作送達通知書黏貼於上訴人住所門首，以為送達，揆諸前揭說明，當送達人
    依此方式為送達時，即已生送達之效力，上訴期間，亦自該送達日之翌日即九十
    一年十月十八日起算，至九十一年十月二十七日上訴期間即已屆滿。至上訴人實
    際上因接獲檢察官執行通知書而於九十一年十二月三十一日到案執行時，始由執
    行書記官處領取判決書，對於先前已生合法送達之效力不生影響，被告遲至九十
    二年一月六日始向本院提起上訴，顯已逾法定上訴期間。而原審判決既係向上訴
    人住所送達，卻因其本人或其同居人、受僱人不在致無人收受判決，亦未依揭示
    於門首之送達通知書及時至警察機關領取判決，其未能收受判決顯係出於本身之
    過失所致，依法亦不得聲請回復原狀，從而，聲請人聲請回復原狀暨上訴，為無
    理由，應予駁回。
四、上訴人另聲請停止原判決之執行，然裁判之執行係由檢察官指揮，刑事訴訟法第
    四百五十七條第一項定有明文。停止執行之聲請自應向檢察官為之，上訴人誤向
    本院聲請，尚有未合，應併予駁回。
五、據上論斷，依刑事訴訟法第六十九條第一項前段、第四百五十五條之一第三項、
    第三百六十二條第一項前段，裁定如主文。
中    華    民    國    九十二    年       二       月      七    日
                            臺灣士林地方法院刑事第三庭
                                法  官  王  沛  雷
右正本證明與原本無異。
如不服本裁定應於送達後五日內向本院提出抗告狀。
                                書記官  詹  志  鵬
中    華    民    國    九十二    年       二       月      十          日


司法院資訊處製作；財團法人民間司法改革基金會備份。
